臺灣嘉義地方法院刑事判決　　　　　　　100年度易字第620號
公　訴　人　臺灣嘉義地方法院檢察署檢察官
被　　　告　黃慶鎮
上列被告因竊盜等案件，經檢察官提起公訴（100年度偵字第533
7、5340號），因被告於本院審理中，就被訴事實為有罪之陳述
，經本院裁定改依簡式審判程序，判決如下：
    主  文
黃慶鎮踰越安全設備竊盜，處有期徒刑陸月，如易科罰金，以新
臺幣壹仟元折算壹日；又犯違反保護令罪，處拘役貳拾日，如易
科罰金，以新臺幣壹仟元折算壹日。
    犯 罪 事 實
一、黃慶鎮前因公共危險案件，經本院以97年度嘉交簡字第316
    號判決判處拘役50日確定，於民國97年10月30日易科罰金執
    行完畢（不構成累犯）；又因侵占案件，經臺灣嘉義地方法
    院檢察署檢察官以100年度偵字第1049號為緩起訴處分確定
    ，緩起訴期間為1年，自100年6月13日起至101年6月12日止
    ，目前尚在緩起訴期間內。黃慶鎮為黃錢萍之子，因缺錢花
    用，竟意圖為自己不法之所有，基於竊盜之犯意，於100年6
    月13日上午11時許，在嘉義縣民雄鄉○○村○鄰○○路10巷6
    號之2上開住處，徒手推開該住宅窗戶，以伸手踰越窗戶之
    方式，竊取黃錢萍所有放置房間內之白金項鍊1條（重1兩5
    錢），得手後將之持往嘉義市○○路201號之「友愛當鋪」
    典當新臺幣2萬元供己花用，經黃錢萍返家發現，向警方提
    出告訴後，查獲上情。
二、又黃慶鎮與黃錢萍為母子，2人為家庭暴力防治法第3條第3
    款所定之家庭成員。黃慶鎮前因無故辱罵黃錢萍，經本院於
    99年7月30日以99年度家護字第313號民事通常保護令，裁定
    黃慶鎮不得對黃錢萍實施身體或精神上不法侵害之行為，亦
    不得直接或間接對於黃錢萍為騷擾之聯絡行為，保護令之有
    效期間至100年7月29日為1年。黃慶鎮收受並了解上開保護
    令內容後，竟基於違反保護令之犯意，於100年6月25日下午
    3時30分許，酒後返回嘉義縣民雄鄉○○村○鄰○○路10巷6
    號之2住處，因黃錢萍詢問其為何竊取白金項鍊，黃慶鎮竟
    基於違反保護令之犯意，對高齡84歲之黃錢萍騷擾辱罵：「
    趕快去死，吃到85歲還不去死，若死就可以分財產」、「古
    早人沒有活這麼久」（閩南語）等語，違反上開法院依家庭
    暴力防治法第14條第1項第1款及第2款所為之裁定，經黃錢
    萍報警處理後，始悉上情。
三、案經黃錢萍訴由嘉義縣警察局民雄分局報請臺灣嘉義地方法
    院檢察署檢察官偵查起訴。
    理  由
一、本案被告黃慶鎮所涉犯者為家庭暴力防治法第61條法定刑「
    三年以下有期徒刑、拘役或科或併科新台幣10萬元以下罰金
    」之違反保護令罪、刑法第321條第1項法定刑「六月以上、
    五年以下有期徒刑」之加重竊盜罪，非死刑、無期徒刑、最
    輕本刑為三年以上有期徒刑之罪或高等法院管轄第一審案件
    。本院行準備程序中，被告就被訴事實為有罪之陳述，經告
    知簡式審判程序之旨，並聽取檢察官及被告之意見後，爰依
    刑事訴訟法第273條之1第1項裁定由受命法官獨任進行簡式
    審判程序。職是，本件簡式審判程序之證據調查依刑事訴訟
    法第273條之2規定不受同法第159條第1項、第161條之2、第
    161之3、第163條之1及第164條至第170條規定之限制，合先
    敘明。
二、訊據被告對於上揭犯罪事實均坦承不諱，核與告訴人即被害
    人黃錢萍指訴情節相符，並有嘉義縣警察局民雄分局扣押書
    暨贓物認領保管單、被害報告書、友愛當鋪當票乙紙、照片
    4張及本院民事通常保護令99年度家護字第313號附卷可稽（
    見嘉民警偵字第1000011856號第9-12頁、15-16頁、嘉民警
    偵字第1000012023號第8-9頁）。足認被告之自白與事實相
    符，應堪採信，本案事證明確，被告犯行，應堪認定。
三、按刑法第321條第1項第2 款所謂之「門扇」專指門戶及窗扇
    而言，係分隔住宅或建築物內外出入之用，如非分隔內外出
    入者，應屬安全設備。查被告徒手推開被害人於嘉義縣民雄
    鄉○○村○鄰○○路10巷6號之2住處窗戶，伸手踰越窗戶等
    情，即屬踰越安全設備無訛。公訴意旨原認被告犯罪事實欄
    一部分，係犯刑法第320條第1項之竊盜罪，惟經檢察官當庭
    更正起訴法條為刑法第321條第1項第2款之踰越安全設備竊
    盜罪（見本院準備程序筆錄第2頁），本院自無庸再變更起
    訴法條，並已當庭告知被告係犯刑法第321條第1項第2款之
    踰越安全設備竊盜罪。核被告就犯罪事實欄一所為，係犯刑
    法第321條第1項第2款踰越安全設備竊盜罪、就犯罪事實欄
    二所為係違反家庭暴力防治法第14條第1項第1款、第2款之
    通常保護令規定，應依家庭暴力防治法第61條第1款、第2款
    之違反保護令罪論處，又被告雖同時違反前開保護令之數項
    命令，惟法院依同法第14條第1項規定核發保護令者，該保
    護令內之數款規定，均係保護令之內容，被告如同時違反保
    護令內數款規定，雖應將其違反情形逐一列舉，仍僅論以單
    一之違反保護令罪，被告所犯上開二罪，罪名互異，犯意各
    別，應予分論併罰。爰審酌被告與被害人之關係為母子，僅
    因缺錢花用而竊取其母親之白金項鍊，動機非善，復又因細
    故辱罵告訴人進而違反保護令，不思自我反省，顯然欠缺處
    理家庭關係所需之智慧以及對於法紀觀念之漠視，視法律及
    公權力於無物暨考量被告高職畢業、目前無業及其行為之手
    段，對被害人所造成之危害，被告犯後坦承犯行，經被害人
    表示願意原諒被告，有本院電話記錄查詢表1份附卷可稽等
    一切情狀，分別量處如主文所示之刑，並諭知易科罰金之折
    算標準。末查被告前未曾因故意犯罪受有期徒刑以上刑之宣
    告，此有臺灣高等法院被告前案紀錄表1份在卷可參，惟被
    告在緩起訴期間又犯本件竊盜及家庭暴力防治法等犯行，足
    認尚未從中獲取教訓，法治觀念薄弱，所為實非可取，縱告
    訴人表示原諒被告，本院認亦不宜宣告緩刑，附此敘明。
據上論斷，應依刑事訴訟法第284條之1、第273條之1第1項、第2
99條第1項前段，家庭暴力防治法第61條第1款、第2款，刑法第
11條前段、第321條第1項第2款、第41條第1項前段，判決如主文
。
本案經檢察官江金星到庭執行職務
中    華    民    國   100    年    9     月    26    日
                  刑事第一庭    法  官  黃鏡芳
以上正本證明與原本無異。
如不服本判決應於收受判決後10日內向本院提出上訴書狀，並應
敘述具體理由；其未敘述上訴理由者，應於上訴期間屆滿後20日
內向本院補提理由書（均須按他造當事人之人數附繕本）「切勿
逕送上級法院」。告訴人或被害人如對於本判決不服者，應具備
理由請求檢察官上訴，其上訴期間之計算係以檢察官收受判決正
本之日期為準。
中    華    民    國   100    年    9     月    26    日
                                書記官  黃怡惠
中華民國刑法第321條
（加重竊盜罪）
犯竊盜罪而有下列情形之一者，處 6 月以上、5 年以下有期徒
刑，得併科新臺幣 10 萬元以下罰金：
一、侵入住宅或有人居住之建築物、船艦或隱匿其內而犯之者。
二、毀越門扇、牆垣或其他安全設備而犯之者。
三、攜帶兇器而犯之者。
四、結夥三人以上而犯之者。
五、乘火災、水災或其他災害之際而犯之者。
六、在車站、埠頭、航空站或其他供水、陸、空公眾運輸之舟、
    車、航空機內而犯之者。
前項之未遂犯罰之。
家庭暴力防治法第61條
違反法院依第 14 條第 1 項、第 16 條第 3 項所為之下列裁定
者，為本法所稱違反保護令罪，處 3 年以下有期徒刑、拘役或
科或併科新臺幣 10 萬元以下罰金：
一、禁止實施家庭暴力。
二、禁止騷擾、接觸、跟蹤、通話、通信或其他非必要之聯絡行
    為。
三、遷出住居所。
四、遠離住居所、工作場所、學校或其他特定場所。
五、完成加害人處遇計畫。